【裁判字號】    95,交聲,93
【裁判日期】    950731
【裁判案由】    違反道路交通管理處罰條例聲明異議
【裁判全文】
臺灣雲林地方法院交通事件裁定          95年度交聲字第93號
移送機關    交通部公路總局嘉義區監理所雲林監理站
異  議  人  甲○○
上列受處分人因違反道路交通管理處罰條例案件，對於雲林縣交
通事件裁所95年5 月29日所為之處分（原處分案號：雲監裁字第
裁72－KAE079878 號），聲明異議，本院裁定如下：
    主  文
原處分關於罰鍰新台幣伍萬柒仟元部分，撤銷。
上開撤銷部分，甲○○不罰。
其餘聲明異議部分（即吊扣駕駛執照拾貳個月）駁回
    理  由
一、聲明異議意旨略以：受處分人即異議人甲○○，並未於飲用
    酒類飲料後駕車，因為異議人是候選人，本件是政治迫害，
    因此聲明異議，請求撤銷原處分。
二、經查：
（一）本件異議人甲○○因涉嫌：「於民國94年12月1 日晚上10
      時32分許前之不詳時、地，飲用含有酒精類之飲料若干後
      ，，竟仍駕駛車牌號碼0153-HT 號自用小客車，沿雲林縣
      崙背鄉五魁村雲156 號公路由東往西方向行駛，嗣於同日
      晚間10時32分許，甲○○駕車行經上開路段豐榮54號電線
      桿前方處，因不勝酒力而不慎衝撞路旁交通號誌，車輛並
      跌落在路旁田埂上，以致該車車頭嚴重凹陷毀損，甲○○
      亦因而受有臉部撕裂傷2 公分、右耳撕裂傷2 公分、頭皮
      撕裂傷2 公分等身體傷害，嗣經警據報前往處理，並將甲
      ○○送往雲林縣崙背鄉華濟醫院後，再轉送嘉義縣長庚紀
      念醫院救治，經長庚紀念醫院檢測其血液中所含酒精濃度
      ，發現其血液酒精濃度值高達209MG ／DL（換算呼氣酒精
      濃度值為每公升1.045 毫克）。」而違反公共危險罪案件
      ，經台灣雲林地方法院檢察署檢察官聲請簡易判決處刑，
      由本院於95年1 月23日以95年度交簡字第14號判處有期徒
      刑三月，嗣異議人甲○○與檢察官均未上訴，而判決確定
      ，業經本院調卷核閱無誤。
（二）另質諸證人即前往參與本件救護之消防隊員乙○○結證稱
      ：「民國94年12月1 日晚上10時32分許，我們到現場時，
      甲○○人已經被拋出車外，他當時躺著，現場沒有其他傷
      者，沒看到其他人和甲○○在一起，當時甲○○沒有喊痛
      、沒有昏迷，只是看起來有一點茫茫的。」明確。
（三）是本件異議人雖異議稱：「本件是政治迫害，當時並未駕
      車。」，惟對於本件如何是政治迫害，以及伊如何會出現
      在車禍現場均稱不知道，足認其所辯有違常情而與事實不
      符。況異議人對於酒後駕車所涉公共危險罪部分，經判決
      有期徒刑三月，未上訴而確定，已如前述，顯然被告對於
      該判決所認定之事實並無意見。另據上開證人乙○○之證
      詞，亦堪認當時當時應係僅被告一人獨自駕車，所以現場
      才僅有異議人一名傷者。再者，異議人經送醫救治，經長
      庚紀念醫院檢測其血液中所含酒精濃度，發現其血液酒精
      濃度值高達209MG ／DL（換算呼氣酒精濃度值為每公升1.
      04 5毫克）。」，亦有病理檢驗報告單附卷可稽，是本件
      異議人確實有違反道路交通管理處罰條例第35條第1 項第
      1 款之行為可以認定。
三、按
（一）94年2 月5 日公布，於95年2 月5 日生效施行之行政罰法
      第1 條規定：「違反行政法上義務而受罰鍰、沒入或其他
      種類行政罰之處罰時，適用本法。但其他法律有特別規定
      ，從其規定。」；而「吊扣證照」依同法第2 條第1 款之
      規定，係屬該法所稱其他種類行政法之處罰。同法第26條
      亦明定：「一行為同時觸犯刑事法律及違反行政法上義務
      規定者，依刑事法律處罰之。但其行為應處以其他種類行
      政罰或得沒入之物而未經法院宣告沒收者，亦得裁處。前
      項行為如經不起訴處分或為無罪、免訴、不受理、不付審
      理之裁判確定者，得依違反行政法上義務規定裁處之」。
（二）異議人於上開時、地之酒後駕車肇事而為警舉發，嗣遭裁
      決罰鍰新台幣（下同）57000 元，並吊扣駕駛執照12個月
      之違規事實，復有卷附雲林縣警察局KAE079878 號舉發違
      反道路交通管理事件通知單、交通部公路總局嘉義區監理
      所雲林監理站雲監裁字第裁72－KAE079878 號違反道路交
      通管理事件裁決書影本在卷可憑。
（三）異議人上開酒後不能安全駕駛之行為而同時觸犯刑法第18
      5 條之3 公共危險罪之刑事法律部分，經警移送檢察官後
      ，業經檢察官以95年度偵字第76號聲請簡易判決處刑，嗣
      經本院已95年度交簡字第14號判處有期徒刑三月確定，已
      如前述，則異議人確屬一行為同時觸犯刑事法律及違反行
      政法上義務規定之情形，應依刑事法律處罰之。從而，異
      議人上開酒後駕車違規之情事，除其行為應處以其他種類
      行政罰（即吊扣駕駛執照12個月）部分，仍得依行政罰法
      第26條第1 項但書規定裁處之外，其違反行政法上義務而
      受罰鍰57000 元部分，依行政罰法第26條第1 項前段規定
      ，既應依刑事法律處罰，自不得再依道路交通管理處罰條
      例第35條第1 項第1 款規定裁罰。
四、綜上所述，原處分機關交通部公路總局高雄區監理所為上開
    罰鍰之行政裁罰部分，即有未洽，本件聲明異議關於此部分
    ，為有理由，原處分關於罰鍰部分應予撤銷，並為不罰之諭
    知；另原處分關於吊扣駕駛執照12個月之其他種類行政裁罰
    部分，依上開道路交通管理處罰條例第35條第1 項第1 款規
    定及行政罰第26條第1 項但書之規定，核無不當，異議人就
    此部分一併聲明異議，則無理由，應予駁回。
據上論斷，應依道路交通管理處罰條例第87條第2 項、道路交通
案件處理辦法第19條、第20條，裁定如主文。
中    華    民    國    95    年    7     月    31    日
                  交通法庭    法  官  林俊良
以上正本證明與原本無異。
如不服本裁定，應於裁定送達後5 日內，向本院提出抗告狀。（
須附繕本）
                              書記官  李雅怡
中    華    民    國    95    年    7     月    31    日


司法院資訊處製作；財團法人民間司法改革基金會備份。
